臺灣屏東地方法院刑事判決　　　　　　　　　　　　　九十一年度易字第一七五號
　　公　訴　人　臺灣屏東地方法院檢察署檢察官
　　被　　　告　甲○○
右列被告因違反著作權法案件，經檢察官提起公訴（九十年度偵字第七七二四號、九
十一年度偵字第一四八號），本院判決如左：
    主  文
甲○○共同連續以明知為侵害著作權之物，意圖營利而交付之方法侵害他人之著作權
，處有期徒刑陸月，如易科罰金，以參佰元折算壹日。
扣案如附表所示之盜版音樂光碟片共參佰玖拾陸片均、投幣筒及廣告招牌各壹個均沒
收。
    事  實
一、甲○○明知真實姓名年籍不詳綽號「小林」之成年男子交付之如附表所示之音樂
    光碟片為非法重製侵害他人錄音著作之盜版物品（唱片名稱及著作權人詳如附表
    ），竟與該綽號「小林」之男子共同基於意圖營利之概括犯意聯絡，以每晚（十
    八時至二十三時）新台幣（下同）九百元之代價受雇於「小林」，而自民國九十
    年十一月二十九日起，連續每日晚間在屏東市瑞光商場夜市擺設攤位，將上開盜
    版音樂光碟片以每片一百元之價格，販售予不特定之顧客，而以此方法侵害如附
    表所示唱片公司之錄音著作權。嗣於同年十二月五日十八時四十五分許，在上址
    為警當場查獲，並扣得如附表所示之盜版音樂光碟片三百九十六片、及「小林」
    所有供販賣盜版光碟片所用之投幣筒及廣告招牌各一個。
二、案經如附表所示之著作權人告訴及屏東縣警察局報請臺灣屏東地方法院檢察署檢
    察官偵查起訴。
    理  由
一、訊據被告甲○○固坦承有於上開時地以每晚九百元之代價受雇於「小林」幫忙擺
    設攤位等情，惟矢口否認有何販賣之行為，辯稱：我沒有賣光碟，我只是幫人擺
    攤收攤云云，經查：上開犯罪事實，業經如附表一所示著作權人之告訴代理人乙
    ○○於警訊中指訴明確，並有如附表一所示音樂光碟片正版封面數份、現場照片
    數幀在卷可稽，及扣案如附表一所示盜版音樂光碟片共三百九十六片可資佐證。
    且被告以每晚九百元之代價受雇於「小林」，負責擺攤、收攤之工作，其行為自
    屬販賣盜版光碟片之構成要件行為，其上開所辯，不足採信。本件事證明確，被
    告犯行堪予認定。
二、被告甲○○明知其所販賣者乃侵害他人著作權之盜版音樂光碟，猶意圖營利而交
    付，出售予不特定之人牟利，是核其所為，係犯著作權法第九十三條第三款之罪
    。被告意圖散布而陳列或持有侵害著作權之物之低度行為，為其交付侵害著作權
    之物之高度行為所吸收，不另論罪。被告與真實姓名年籍不詳之綽號「小林」成
    年男子，有犯意聯絡及行為分擔，為共同正犯。又被告前後多次犯行，時間緊接
    ，手段相同，顯係基於概括犯意為之，應依連續犯之規定以一罪論，並依法加重
    其刑。被告以一行為侵害多個著作權（每一片盜版音樂光碟片內均有多首歌曲）
    ，為想像競合犯，公訴人並未論及，顯有未洽，併予敘明。爰審酌被告素行（其
    於九十年間因違反著作權法案件經撤回告訴由屏東地方法院檢察署檢察官以九十
    年度偵字第六七四七號為不起訴處分）、犯罪之目的、動機、手段，及其販賣非
    法重製之著作物對著作權人利益影響甚鉅，傷及國家對智慧財產保護之形象，惟
    其犯後坦承犯行，態度尚佳等一切情狀，量處如主文所示之刑，並諭知易科罰金
    之折算標準。扣案如附表一所示之盜版音樂光碟片三百九十六片、廣告招牌及投
    幣筒各一個，均為該不詳姓名成年男子「小林」之共犯所有，且為供犯罪所用之
    物，業據被告供述明確，爰依刑法第三十八條第一項第二款之規定，宣告沒收。
據上論斷，應依刑事訴訟法第二百九十九條第一項前段，著作權法第九十三條第三款
，刑法第二十八條、第十一條前段、第五十六條、第五十五條、第四十一條第一項前
段、第三十八條第一項第二款，罰金罰鍰提高標準條例第二條，判決如主文。
本案經檢察官廖俊豪到庭執行職務
中      華      民      國      九十一      年    三    月    二十九    日
                                      臺灣屏東地方法院刑事第三庭
                                          審判長法  官  黃國永
                                                法  官  羅森德
                                                法  官  翁世容
右正本證明與原本無異。
如不服本判決應於收受本判決後送達後十日內向本院提出上訴書狀，其未敘述上訴理
由者，並得於提起上訴後十日內向本院補提理由書狀（均須按他造當事人之人數附繕
本 ）「切勿逕送上級法院」
                                                書記官   王秋淑
中      華      民      國      九十一      年    三    月    二十九    日
附錄
著作權法第八十七條第二款：
有下列情形之一者，除本法另有規定外，視為侵害著作權或製版權︰
二  明知為侵害著作權或製版權之物而散布或意圖散布而陳列或持有或意圖營利而交
    付者。
著作權法第九十三條第三款：
有下列情形之一者，處二年以下有期徒刑，得併科新台幣十萬元以下罰金：
三  以第八十七條各款方法之一侵害他人之著作權者。
附表
